# 请教陈老师资本公积的税务问题

提问人：zzhaojjia 时间：2010-06-10 16:05:55
陈老师 我查了一下国税之前出文 用盈余公积 未分配利润转增 视同先分配再投资 按照股息红利 20%交个人所得税， 但是如果用资本公积转增资本就视情况而定 ：如果是资本溢价产生的资本公积转增 是不需要交，其他资本公积的转增还是要交。
现在有问题一：如果用未分配利润转增了资本公积是不是不用交个税呢？ 这样转增的资本公积是不是在转增资本的时候还是要交个税。 问题二：整体改制计入资本公积的算不算是溢价形成的呢？还是算其他资本公积？其他的资本公积似乎不包括整体改制的这种情况。
非常感谢！

回答人：chenyiwei
回复 楼主 zzhaojjia 的帖子这方面的规定似乎比较不清晰，请有这方面实务经验的网友谈谈，谢谢。